【裁判字號】    98,易,1072
【裁判日期】    980907
【裁判案由】    竊盜
【裁判全文】
臺灣臺南地方法院刑事判決              98年度易字第1072號
公  訴  人  臺灣臺南地方法院檢察署檢察官
被      告  丙○○
                      弄3號
                    （現於臺灣臺南監獄臺南分監執行另案）
上列被告因竊盜案件，經檢察官提起公訴（98年度營偵字第503號）
，本院判決如下：
    主  文
丙○○踰越安全設備竊盜，處有期徒刑壹年。
    事  實
一、丙○○於96年間即曾因竊盜、偽造文書案件經法院合併判處
    有期徒刑1年緩刑3年，復於緩刑期間，再犯竊盜案件經法院
    判處有期徒刑1年，並撤銷上開緩刑，3罪定應執行刑為1年
    11月確定。另於97年間再因竊盜、偽造文書罪經法院合併判
    處有期徒刑1年6月確定，上開案件接續執行中。丙○○仍不
    知悛悔，於民國97年12月14日上午8時30分至下午4時5分間
    之某時，行經台南縣鹽水鎮岸內里新岸內1之61號乙○○住
    處，見其家中無人，丙○○竟意圖為自己不法之所有，拆卸
    乙○○住處一樓廁所氣窗後，爬入屋內（侵入住宅部分未據
    告訴），竊取乙○○所有之K金紀念獎牌5面、現金新台幣（
    下同）400元，得手後由一樓大門離去。迨同日下午4時5分
    許，乙○○返家發覺遭竊，報警處理，經員警勘查現場，在
    遭拆卸置於地面之氣窗上採得指紋2枚，經送內政部警政署
    刑事警察局鑑驗，與丙○○存檔之指紋相符而告查獲。
二、案經台南縣警察局新營分局報報告臺灣臺南地方法院檢察署
    檢察官偵查起訴。
    理  由
壹、程序部分：
一、本件以下所引用之供述證據，檢察官及被告於本案言詞辯論
    終結前，並未爭執其證據能力，本院審酌前開證據之作成或
    取得之狀況，並無非法或不當取證之情事，且亦無顯不可信
    之情況，並無證據力明顯過低之情形，復經本院於審判期日
    就上開證據依法進行調查、辯論，依刑事訴訟法第159條之5
    規定，均具有證據能力，合先敘明。
二、現場照片張均係以機械（照相機）方式所留存之影像，並非
    依憑人之記憶再加以轉述而得，是以上開物證非供述證據，
    殊無傳聞證據排除法則之適用，復無證據證明係公務員違背
    法定程序或經偽造、變造所取得，又與本件事實具有相當之
    關聯性，應認現場照片亦有證據能力。
貳、實體部分：
一、訊據被告丙○○矢口否認有上揭竊盜犯行，辯稱：氣窗上指
    紋不是伊的，與其指紋相符，應屬巧合云云。
二、然查：
（一）被害人乙○○之住處於上開時間遭人拆卸氣窗侵入而行竊
      之事實，業據乙○○於警詢中指陳甚詳，並有照片附卷可
      稽。被害人報警後，經員警在遭拆卸之氣窗上採得指紋2
      枚，經送內政部警政署刑事警察局鑑驗，與被告存檔之指
      紋相符，已經證人即現場採證之員警丁○○於本院審理時
      證述綦詳（見本院卷第37頁），並有採證照片12張、採證
      報告、證物清單及內政部警政署刑事警察局鑑驗書1件在
      卷可按，綜上，由證人乙○○、丁○○之證詞及卷附上開
      被害人氣窗上採證之鑑驗書等積極證據，已足以證明被害
      人乙○○之住處於上開時間遭被告拆卸氣窗侵入行竊。
（二）雖被告於本院中一再辯解：那天警察作筆錄時，我也覺得
      很納悶，我回想那天我確實有騎車經過那邊，因為我差一
      點被窗戶撞到、差一點就滑倒，所以我就順手把紗窗撿起
      來丟到旁邊去，沒想到我的指紋會印在上面。又以我的身
      材，怎麼可能從氣窗爬得進去，再者為何屋內並未查獲我
      的指紋？云云，惟證人丁○○於本院審理時已明白證稱：
      「現場雖然沒有發現涉嫌人遺有樓梯或墊腳之物，但是我
      們在窗台內緣採獲指紋，可以合理懷疑該人是有攀爬進去
      ，至於被告是用什麼樣的方式攀爬進去我並不清楚。‧‧
      ‧因為被害人的房子建材多以木質家具為主，表面粗糙並
      非光滑面，我們無法採集指紋。‧‧‧以高50公分，寬80
      公分的窗戶大小，被告是有可能攀爬進入‧‧‧被告丟置
      氣窗的圍籬外方就是農田，當時農田上有種植樹子的作物
      ，圍籬與農田間並沒有道路，且作物的位置還低於圍籬2
      、3公尺的高度，這之間不可能有人騎車經過。」等語（
      見本院卷第37頁背面、38頁），證人執司司法工作，亦經
      本院諭知具結之義務，豈會甘冒偽證之風險，誣指被告，
      且其所證述之過程又與卷附鑑驗報告相符，應堪採信被告
      上開所辯，應係臨訟卸責之詞，實非可採。
三、綜上所陳，被告所為之上開辯解，均無法推翻卷內對其不利
    之積極證據，本件事證明確，被告竊盜犯行洵堪認定，應依
    法論科。
參、按窗戶具有防閑功能，性質上屬於安全設備。核被告竊盜所
    為，犯刑法第321條第1項第2款之踰越安全設備竊盜罪。爰
    審酌被告正值壯年，有多次竊盜非行，仍不思以正當之方式
    獲取財物，為貪圖私欲，踰越安全設備，進入他人住宅竊取
    財物，侵害他人生活安寧及財產安全，且於偵審過程仍不知
    悔悟，飾詞狡辯，犯後態度惡劣等一切情狀，量處如主文所
    示之刑。
據上論斷，應依刑事訴訟法第299條第1項前段，刑法第321條第1
項第2款，判決如主文。
本案經檢察官甲○○到庭執行職務。
中    華    民    國    98    年    9     月    7     日
                   刑事第九庭      法  官  蔡奇秀
以上正本證明與原本無異。
如不服本判決應於收受本判決後10日內向本院提出上訴書狀，並
應敘述具體理由。其未敘述上訴理由者，應於上訴期間屆滿後20
日內向本院補提理由書狀（均須按他造當事人之人數附繕本）「
切勿逕送上級法院」。
                                   書記官  蕭伊舒
中    華    民    國    98    年    9     月    7     日
附錄本案論罪科刑法條全文：
刑法第321條第1項第2款：
犯竊盜罪而有左列情形之一者，處6月以上、5年以下有期徒刑：
二、毀越門扇、牆垣或其他安全設備而犯之者。


司法院資訊處製作；財團法人民間司法改革基金會備份。
